# [求助陈版主]通过设立公司“规避”同一控制下业务合并

提问人：alphazheng 时间：2019-01-14 10:43:03
【背景】
拟上市主体 A 的控股股东 B 拥有一条独立生产线（非主要业务），该生产线产品与拟上市公司生产产品类似，建造成本 5 亿
（ 1 ） 2015 年，控股股东 B独立生产，由于没有销售渠道，产成品全部销售给拟上市主体 A，再由拟上市主体实现最终销售。由于技术工艺原因，成本能耗折旧较高，导致 2015 年亏损 1 亿；
（ 2 ） 2016 年，拟上市主体 A 向控股股东 B租赁该生产线，支付租金，并派驻管理人员独立运营，“不承继” 控股股东 B 在 2015 的销售合同、采购合同以及其他负债，与控股股东 B签署劳务外包协议，采购劳动力（ 3 ） 2017 年，为消除同业竞争，拟上市主体 A向控股股东 B 购买上述生产线，资产基础法评估并经过国资招拍挂程序，作价 1.5 亿，并与原劳务人员签署正式劳动合同。
【新方案】
前述问题之前有咨询过陈版主，您认为若拟上市主体 A 直接收购该套资产，构成 “同一控制下业务合并”，需要追溯该生产线的前期比较数据。http://bbs.esnai.com/thread-5327624-1-1.html%E3%80%82现有个新方案，就是控股股东B 先将该资产减值从 5 亿减值至 1 亿，之后控股股东B 用该资产设立新公司C，并用新公司的股权增资拟上市主体 A，由于新公司 C 没有历史财务数据，是否可规避因 “同一控制下业务合并” 而需追溯该生产线的前期比较数据？
万分感谢并期待陈版主的回复，谢谢！！

回答人：chenyiwei
你说的这个目的是不能实现的。虽然新公司本身的法定报表是从成立日开始编制的，该生产线历史上的经营业绩不纳入该新公司自身的报表，但在发行人的合并报表层面，强调的是业务经营的连续性，不论此前该业务在哪个法律主体的框架内运营。所以发行人合并报表层面仍需追溯并入其历史财务数据，与直接收购生产线形成的同一控制下业务合并在合并报表层面的影响完全相同。